臺灣高等法院高雄分院刑事裁定
111年度抗字第338號
抗  告  人  
即  受刑人  徐正岡



上列抗告人因聲請定其應執行刑案件，不服臺灣高雄地方法院中
華民國111年9月27日裁定(111年度聲字第1284號)，提起抗告，
本院裁定如下：
    主  文
抗告駁回。
    理  由
一、抗告意旨略以：抗告人即受刑人徐正岡（下稱受刑人）因積
    欠銀行貸款、卡債，不得已被迫犯罪而竊取他人財物，犯後
    深感後悔且坦承錯誤，遭定應執行刑4年實有過苛。為此提
    起抗告，請求撤銷原裁定，重新給予合理、公平、從輕之裁
    定云云。
二、數罪併罰之定應執行之刑，係出於刑罰經濟與責罰相當之考
    量，並非予以犯罪行為人或受刑人不當之利益，為一種特別
    的量刑過程，相較於刑法第57條所定科刑時應審酌之事項係
    對一般犯罪行為之裁量，定應執行刑之宣告，乃對犯罪行為
    人本身及所犯各罪之總檢視，除應考量行為人所犯數罪反應
    出之人格特性，並應權衡審酌行為人之責任與整體刑法目的
    及相關刑事政策，在量刑權之法律拘束性原則下，依刑法第
    51條第5款之規定，採限制加重原則，以宣告各刑中之最長
    期為下限，各刑合併之刑期為上限，但最長不得逾30年，資
    為量刑自由裁量權之外部界限，並應受法秩序理念規範之比
    例原則、平等原則、責罰相當原則、重複評價禁止原則等自
    由裁量權之內部抽象價值要求界限之支配，使能輕重得宜，
    罰當其責，俾符合法律授與裁量權之目的，以區別數罪併罰
    與單純數罪之不同，兼顧刑罰衡平原則；個案之裁量判斷，
    除非有全然喪失權衡意義或其裁量行使顯然有違比例、平等
    諸原則之裁量權濫用之情形，即不得任意指其為違法或不當
    。
三、經查：
　㈠受刑人犯如附表所示之19罪，先後經法院以判決判處如附表
    所示之刑確定，其中附表編號1至5所示之十二罪經臺灣新竹
    地方法院（下稱新竹地院）110年度聲字第1503號裁定定應
    執行有期徒刑1年8月確定；編號6至7所示之三罪經新竹地院
    110年度易字第850號、第920號判決定應執行有期徒刑11月
    確定；編號9至11所示之三罪經原審法院111年度簡字第1262
    號判決定應執行有期徒刑1年確定等情，有各該刑事判決及
    臺灣高等法院被告前案紀錄表可參。本件係受刑人請求檢察
    官就附表編號1至7、9至11所示得易科罰金之罪，與附表編
    號8所示不得易科罰金之罪，聲請定其應執行之刑，有受刑
    人是否同意聲請定執行刑調查表1份可參，是依刑法第50條
    第2項規定，自不受同法第50條第1項第1款規定之限制，則
    檢察官聲請定應執行刑，本院審核認為正當。　
　㈡原審就附表所示案件為定應執行刑之裁判時，已審酌：附表
    所示裁判定應執行刑，應於附表所示各罪宣告刑之最長期（
    即有期徒刑7月）以上，且不得逾外部界限即附表所示各罪
    之總和（即有期徒刑6年9月）、內部界限即不得重於上開曾
    定應執行刑各罪之應執行刑與其餘各罪所示刑度加計之總和
    （即有期徒刑4年2月）。並兼衡受刑人所犯之罪均係竊盜、
    加重竊盜罪，罪質相近，犯罪時間自民國109年4月至110年5
    月間等，考量刑罰對受刑人造成之痛苦程度，係隨刑度增加
    而生加乘效果，非以等比方式增加，是以隨罪數增加遞減刑
    罰方式，當足以評價受刑人行為不法性之法理（即多數犯罪
    責任遞減原則），及受刑人未就本案定執行刑表示意見，依
    責罰相當與刑罰經濟原則，定應執行刑為有期徒刑4年。經
    核原審所定應執行刑，未逾越法律內部及外部界限，屬適法
    自由裁量職權行使，並無瑕疵可指。抗告意旨以原裁定刑度
    太重為由，指摘原裁定定應執行刑不當，並無理由，應予駁
    回。
據上論結，應依刑事訴訟法第412條，裁定如主文。　　
中　　華　　民　　國　　111 　年　　11　　月　　29　　日
                  刑事第六庭    審判長法  官  李政庭
                                      法  官  王光照
                                      法  官  毛妍懿
以上正本證明與原本無異。
不得再抗告。
中　　華　　民　　國　　111 　年　　11　　月　　29　　日
　　　　　　　　　　　　　　　　　　　書記官　黃璽儒　　
附表：
編號 罪名 宣告刑 犯罪日期   （民國） 偵查機關 年度案號 最後事實審  確定判決  備註      法院、案號 判決日期（民國） 法院、案號 確定日期（民國） 編號1至5之罪曾定應執行刑有期徒刑1年8月；編號6至7之罪曾定應執行刑有期徒刑11月；編號9至11之罪曾定應執行刑有期徒刑1年 1 竊盜罪 有期徒刑3月，如易科罰金，以新臺幣1,000元折算1日。 109年4月9日 臺灣橋頭地方檢察署110年度偵緝字第53號 臺灣橋頭地方法院110 年度簡字第633號 110年6月17日 臺灣橋頭地方法院110 年度簡字第633號 110年8月4日   2 攜帶兇器竊盜罪 有期徒刑3月，如易科罰金，以新臺幣1,000元折算1日。 109年4月8日 臺灣橋頭地方檢察署110年度偵字第1826號 臺灣橋頭地方法院110 年度簡字第799號 110年8月3日 臺灣橋頭地方法院110 年度簡字第799號 110年9月17日  3 攜帶兇器竊盜罪（共4罪） 有期徒刑6月，如易科罰金，以新臺幣1,000元折算1日。 109年8月17日、109年8月31日、109年9月21日、109年11月9日 臺灣新竹地方檢察署110年度偵字第49、983、1208、1851、2376、2402、2531、3103號、110年度調偵字第108號 臺灣新竹地方法院110 年度易字第296號  110年8月27日 臺灣新竹地方法院110 年度易字第296號  110年10月4日  4 竊盜罪（共2罪） 有期徒刑3月，如易科罰金，以新臺幣1,000元折算1日。  109年8月10日、109年9月7日       5 竊盜罪（共4罪） 有期徒刑2月，如易科罰金，以新臺幣1,000元折算1日。 109年8月3日、109年9月7日、109年9月21日、109年9月24日       6 攜帶兇器竊盜罪 （共2罪） 有期徒刑6月，如易科罰金，以新臺幣1,000元折算1日。 110年5月16日 臺灣新竹地方檢察署110年度偵字第8806、11852、13337、13338、3195、3456號 臺灣新竹地方法院110 年度易字第850、920號 111年3月23日 臺灣新竹地方法院110 年度易字第850、920號 111年4月20日  7 竊盜罪 有期徒刑4月，如易科罰金，以新臺幣1,000元折算1日。 109年11月18日       8 攜帶兇器竊盜罪 有期徒刑7月 109年9月7日       9 攜帶兇器竊盜罪 有期徒刑6月，如易科罰金，以新臺幣1,000元折算1日。 110年3月21日 臺灣高雄地方檢察署110年度偵字第16791號、111年度偵緝字第100、101號 本院111年度簡字第1262號 111年4月27日 本院111年度簡字第1262號 111年6月1日  10 竊盜罪 有期徒刑3月，如易科罰金，以新臺幣1,000元折算1日。 110年3月21日       11 竊盜罪 有期徒刑5月，如易科罰金，以新臺幣1,000元折算1日。 110年3月21日